臺中高等行政法院判決
　　　　　　　　　　　　　　　　　　 95年度訴字第00486號
　　　　　　　　　　　　　　　.
原　　　告　高旺螺絲工業有限公司
代　表　人　甲○○
訴訟代理人　鄭瑞崙　律師
被　　　告　財政部臺中關稅局
代　表　人　乙○○
訴訟代理人　丙○○
　　　　　　戊○○
　　　　　　丁○○
上列當事人間因虛報進口貨物產地事件，原告不服財政部中華民
國95年7月11日台財訴字第09500095690號訴願決定，提起行政訴
訟。本院判決如下︰
　　主  文
原告之訴駁回。
訴訟費用由原告負擔。
　　事  實
一、事實概要：
    緣原告於民國（以下同）94年4月15日委由中興報關有限公
    司以第DA/94/G371/0521號進口報單，向被告連線申報進口
    馬來西亞產製NUTS（IRON OF STEEL）乙批，電腦篩選通關
    方式為C1（免審免驗通關），惟經被告機動隊查核發現，來
    貨疑似大陸物品，乃調單更改通關方式為C3（貨物查驗通關
    ）。查驗結果，來貨外包裝木板條箱材質為針葉樹種，與東
    南亞地區一般均以非針葉樹種木板為包裝材料有違，疑為中
    國大陸產製，經迂迴馬來西亞後轉運進口；系爭貨物因原告
    急需提用，被告爰依關稅法第18條規定，准由原告繳納保證
    金新臺幣（下同）1,330,000元，先行驗放，事後再加審核
    。被告遂通知原告提供相關證明文件與照片，一併函請駐馬
    來西亞代表處經濟組協助查證結果，原告所稱系爭貨物製造
    商為馬商BISTAMAN SDN,BHD.公司，應非工廠，乃認來貨非
    為馬來西亞製造，並予更正產地為中國大陸，又來貨屬大陸
    物品不准輸入項目，輸入規定（MWO），原告核有虛報貨物
    產地、逃避管制等情事，且違反海關緝私條例經處分確定後
    ，5年內再犯同一規定計1件，被告爰以（94）中驗查字第
    1192號送查價單函請財政部關稅總局驗估處查價，經該處查
    價簽復略以：「原申報貨物查無價格資料，本案來貨均按原
    申報單價核估。」被告爰依海關緝私條例第37條第3項轉據
    同條例第36條第1項、第44條、第45條及貿易法第21條第1、
    2 項之規定，處貨價2.5倍之罰鍰計1,571,055元（因貨物已
    由貨主繳納貨價保證金押款通關放行，貨物沒入部分改處貨
    價1倍之罰鍰，故科處貨價2.5倍之罰鍰。），並追徵所漏進
    口稅款計64,673元（包括進口稅31,421元、營業稅32,992元
    、推廣貿易服務費260元）。原告不服，申請復查，未獲變
    更，向財政部提起訴願，遭駁回，遂提起本件行政訴訟。
二、兩造聲明：
    (一)原告聲明求為判決：
      1.訴願決定及原處分均撤銷。
      2.訴訟費用由被告負擔。
    (二)被告聲明求為判決：
      1.原告之訴駁回。
      2.訴訟費用由原告負擔。
三、兩造之陳述：
    (一)原告部分：
      1.本件來貨確為馬來西亞所生產，來貨係原告向馬來西亞
        商NAGA KENCANA SDN BHD所購買，由馬來西亞商
        PENINSULAR FASTENERS BHD.所製造，此有馬來西亞產
        地證明書、發票可證。系爭貨物自馬來西亞裝櫃出關後
        ，迄至高雄港為止，未曾換櫃轉船，此參諸貨櫃動態單
        ，海運提單及裝箱單自明。是以系爭貨物確屬馬來西亞
        產地無誤，原告並無虛報貨物產地之違章事實。
      2.來貨包裝箱不足以推論貨物為大陸產地：
        (1)按「行政機關就該管行政程序，應於當事人有利及不
          利之情形，一律注意。」、「行政機關為處分或其他
          行政行為，應斟酌全部陳述與調查事實及證據之結果
          ，依論理及經驗法則判斷事實之真偽，並將其決定及
          理由告知當事人。」分別為行政程序法第9條及第43
          條所明定。查，貨物包裝與來貨產地係屬二事，姑不
          論被告尚且無法證明系爭貨物包裝木箱是否確為大陸
          所製造，蓋杉木產於亞洲東南部山區（中國大陸南方
          、馬來西亞）、日本及加拿大，非專屬大陸特產（被
          告未能確切舉證杉木支架為大陸特有）。縱認系爭貨
          物包裝箱支架採用大陸杉木，亦不能證明內裝貨物為
          大陸產製。此因杉木價格低廉，且馬來西亞鄰近中國
          大陸南方，貿易往來頻繁，馬國為降低出口貨物成本
          ，多以杉木將機器，五金類貨品裝箱輸往他國。換言
          之，貨物包裝係著眼於運輸、銷售之便利性，以及成
          本之考量，與貨物本身之產地、貨名、成分、功能等
          特徵並無直接關連，不得作為認定貨物產地之主要證
          據。
        (2)原告係向馬來西亞供應商NAGA KENCANA SDN BHD採購
          貨品，過程極為單純。依國際貿易慣例，除非雙方商
          業交易對包裝有特別約定，否則只要貨品材質規格正
          確、價格、交貨期限符合需求即可，對於包裝方式無
          論是紙盒或木箱、鐵桶、塑膠桶，則完全由供應商自
          行處理，買方無任何異議，亦不負擔包裝費用。因而
          ，供應商為減少包裝成本，材料不是回收品，就是成
          本低廉之堪用品，其所負責任範圍僅須買方收到貨品
          時包裝不破損即可。實則，當被告告知原告系爭貨物
          包裝木箱之支架為大陸杉木，非東南亞地區通常採用
          之木材，原告為此詢問供應商NAGA KENCANA SDN BHD
          時，供應商回稱，買方對包裝材料又不付費，只要貨
          品無誤，對包裝支架不應吹毛求疵等情。是以，既然
          大陸生產之杉木便宜，馬來西亞供應商從大陸進口杉
          木作為包裝材料，亦屬合情合理，單憑貨物木箱支架
          ，尚無法證明系爭貨物為大陸產地。
      3.原告先前所告知之馬國製造商BISTAMAN SDA. BHD.，係
        屬不可歸責之錯誤：查，本件被告就系爭貨物產地疑義
        ，曾要求原告提供來貨製造商資料，原告第一次所提供
        之馬國製造商BISTAMAN SDA. BHD，並不正確，而係馬
        國供應商NAGA KENCANA SDN BHD隱匿實情提供錯誤訊息
        。申言之，進口出貨物之大陸產地限制，為我國貿易政
        策所獨有，而依國際貿易慣例，出口國之貿易商及經銷
        商均不會提供賣方製造廠商資料，以避免雙方直接接觸
        。因而，原告最初受被告要求，向馬國供應商NAGA KEN
        CANA SDN BHD詢問來貨製造商時，其先以商業機密為由
        回絕，後經交涉，馬國供應商方以BISTAMAN SDA.BHD.
        敷衍。肆（似為「俟」字之誤）被告查證後方現該公司
        並非工廠，原告為此緊急與賣方溝通，其才鬆口其實不
        願提供，又不堪其擾故隨便告知另一新開之貿易商，敷
        衍了事，經原告再三保證，絕不會因此中止與其之交易
        行為，亦不會直接與製造商有任何貿易連繫，賣方才提
        供正確的製造商PENINSULAR FASTENERS BHD.。因而，
        原告首次所告知被告之錯誤資訊，係因馬國供應商基於
        商業考量錯誤隱匿所致，原告既事後更正為正確製造商
        ，自不能再歸責於原告。然被告僅因原告二次提供廠商
        資訊，即不願再行查證，直接臆測系爭貨物為大陸生產
        ，未再調查，有應予調查之證據未調查之違法。
      4.退步言之，原告對於系爭來貨為馬來西亞產地，已盡注
        意義務之能事，另按行政罰之構成，須行為人具備主觀
        故意過失要件，此參諸司法院釋字第275號解釋及行政
        罰法規定自明。本件系爭貨物係屬機械化產品，原告對
        於系爭貨物之進口，已告知馬國供應商系爭貨物產地事
        宜，事前事後已窮盡注意之能事，自無被告所稱涉及虛
        報產地、逃避管制等情可言。本件訴願決定及原處分實
        屬違法不當，請判決均予撤銷云云。
    (二)被告部分：
      1.依據海關緝私條例第37條第1、3項、第36條第1項、第4
        4條及第45條、貿易法第21條第1項及第2項、財政部93
        年12月6日台財關第00000000000號令，虛報進口非屬「
        台灣地區與大陸地區貿易許可辦法」第7條規定公告准
        許輸入之大陸地區物品者，即構成逃避管制之行為。按
        「臺灣地區與大陸地區貿易許可辦法」第7條第1項第1
        款規定：大陸地區物品，除主管機關公告准許輸入項目
        及其條件之物品，不得輸入台灣地區，是虛報進口非屬
        上開規定公告准許輸入之大陸地區物品者，即構成逃避
        管制之違法行為，被告本於職責，對輸入物品自應加強
        查緝以防堵違法行為。次按「進口人未能依海關要求於
        期限內提出說明或提供相關資料文件時，由驗貨或查緝
        單位依既有事證，認定其產地。」復為進口貨物原產地
        認定標準參考事項第8點所規定;另經被告查驗結果，實
        到貨物除第9、10項螺帽上無任何標示外，其餘貨物均
        分別以浮字方式鑄印有「KW. B8」等商標及機械性質等
        級「M36-4」等標示，其裝載貨物之外包裝板條木箱材
        質為松、杉等針業樹種，並以中國大陸特有之杉木作支
        架，與東南亞地區一般均以非針葉樹種木板為包裝材料
        有違，若產地為大陸地區，則來貨應歸列中華民國輸出
        入貨品分類號列第7318.16.00.00-5號，輸入規定（MWO
        ），系屬大陸物品不准輸入項目。且原告及其關係企業
        高利特殊鋼股份有限公司曾於85年、88年及91年間自財
        政部高雄關稅局報運進口相同貨品，因涉虛報產地、逃
        避管制，經依海關緝私條例相關規定處分確定，益證被
        告懷疑系爭貨物為中國大陸產製，經迂迴馬來西亞後轉
        運進口台灣，乃於94年5月25日以中普機字第094100770
        7號函請原告檢送有關證明文件，俾憑認定產地。嗣經
        被告以94年7月26日中普機字第0941010992號檢附有關
        文件資料及照片函請駐馬來西亞台北經濟文化辦事處協
        助查證來貨實際生產國別，經該代表處經濟組查證結果
        ，以94年7月29日馬來經字第09400007660號函復略以：
        「有關我國進口商通知該等貨品係馬商BISTAMAN SDN.
        BHD.製造乙節，經本組派員赴馬國公司登記局查證結果
        ，該公司於2005年4月4日設立，登記資本額雖為10萬馬
        幣，但實收資本僅3馬幣，營業內容為CONTRACTING
        BUSINESS LANDS、HOUSES GENERAL TRADERS，應非工廠
        。」被告爰認系案來貨產地並非馬來西亞，故而依據實
        際到貨貨上標示及裝載貨物之包裝情形，認定來貨產地
        為中國大陸。被告就系案來貨包裝情形，研判申報產地
        之真偽，進而查證實際生產國別，事屬有據，原告所稱
        單憑貨物木箱支架尚無法證明系爭貨物為大陸產地，被
        告對包裝支架不應吹毛求疵等語，核無足採。
      2.另按財政部關稅總局進口貨物原產地認定委員會係由專
        家、學者及有關機關代表所組成，其認定結果具公正性
        及客觀性。原告對被告產地之認定仍有爭議，被告爰依
        「進口貨物原產地認定標準參考事項」第11點之規定，
        檢具系案來貨查驗結果及本案相關證明文件函請該會會
        商認定，嗣經財政部關稅總局於94年11月30日以台總局
        總字第0941023613號函復審議結果略以：該會參據被告
        查核結果、專家諮詢意見、來貨大部分鑄印有「KW.B8
        」等經高旺螺絲工業有限公司授權之商標及機械性質等
        級標示，所稱「‧‧‧賣方基於商業機密，堅不透露製
        造商之名稱‧‧‧」應係卸責之詞及相關文件等綜合研
        判，認定系爭貨物原產地為中國大陸，被告認定來貨產
        地為中國大陸，自屬客觀有據。另系爭貨物大都鑄印有
        「KW.B8」‧‧‧等經原告授權之商標及機械性質等級
        標示，按常理一般製造商使用特定廠商授權之商標，雙
        方應有授權之約定，而原告卻拖詞馬國供應商先以商業
        機密　為由回絕，後經交涉，方以BISTAMAN SDA. BHD.
        敷衍，而隨便提供一家貿易商供被告查證，顯違經驗法
        則，原告雖再提供新的製造商資料，惟本案依據查證及
        認定結果，已能明確認定產地，應無須送請駐外單位再
        行查證，原告所訴，委無足採。
      3.查進口貨物是否涉有虛報情事，係以申報進口報單與實
        際來貨是否相符為認定依據，原申報與實到貨物產地不
        符，即屬虛報。又依國際貿易實務，買賣雙方於貨物成
        交時，即應明確約定所運貨物之名稱、規格、數量、產
        地‧‧‧等條件，雙方悉依約定之程序交貨。原告既從
        事進口貿易，為盡誠實申報之義務，理應查明法令規定
        來貨是否開放進口，並應查明來貨之正確名稱、規格、
        數量、產地再行申報，避免因觸犯法規而受罰；尤其原
        告前因違反海關緝私條例經處分確定，對進口該條例同
        一規定之貨物，更應特別審慎注意，避免再犯受罰，原
        告稱已告知馬國供應商系爭貨物產地事宜，事前事後已
        窮盡注意之能事，惟查被告促請原告提供系案貨物相關
        文件資料時，原告尚以馬國供應商以商業機密為由，拒
        絕提供，復根據原告所檢附之進口報關文件，原告並未
        特別要求賣方馬國供應商NAGA KENCANA SDN BHD不得售
        予大陸產製之鋼鐵螺絲帽，所訴已窮盡注意之能事，顯
        非事實。本案原申報產地馬來西亞，查驗結果，實際來
        貨產地為中國大陸，且屬不准輸入之大陸物品項目，已
        如前述，原告應注意、能注意而未注意，致生虛報，縱
        非故意，亦難謂無過失，自應受處罰。原告所訴，核無
        足採，請判決駁回原告之訴等語。
　　理  由
一、按「報運貨物進口而有下列情事之一者，得視情節輕重，處
    以所漏進口稅額2倍至5倍之罰鍰，或沒入或併沒入其貨物：
    ‧‧‧四、其他違法行為。」「有前2項情事之1而涉及逃避
    管制者，依前條第1項及第3項論處。」「私運貨物進口、出
    口或經營私運貨物者，處貨價1倍至3倍之罰鍰。」「有違反
    本條例情事者，除依本條例有關規定處罰外，仍應追徵其所
    漏或沖退之稅款。」及「追徵或處罰之處分確定後，5年內
    再犯本條例同一規定之行為者，其罰鍰得加重二分之一，犯
    3次以上者，得加重1倍。」分別為海關緝私條例第37條第1
    、3項、第36條第1項、第44條及第45條所明定。次按「為拓
    展貿易，因應貿易情勢，支援貿易活動，主管機關得設立推
    廣貿易基金，就出進口人輸出入之貨品，由海關統一收取最
    高不超過輸出入貨品價格萬分之4.25之推廣貿易服務費。」
    、「推廣貿易服務費之實際收取比率及免收項目範圍，由主
    管機關擬訂，報請行政院核定。」復為貿易法第21條第1、2
    項所明定。又「海關緝私條例第3條、第37條、第38條、第
    39條及第53條所稱『管制』之涵義相同，係指進口或出口下
    列規定不得進口或出口或管制輸出入之物品：‧‧‧（3）
    台灣地區與大陸地區貿易許可辦法規定不得輸入之大陸物品
    。」亦經財政部93年12月6日台財關第00000000000號函釋在
    案，經核財政部上開解釋，係就法律之意涵予以補充解釋，
    並無違母法之規定，被告係其下級機關，自得予以援用。
二、本件原告於94年4月15日報運進口馬來西亞產製之NUTS（IRON
    OF STEEL）乙批，電腦篩選通關方式為C1（免審免驗通關）
    ，此有原告進口報單附在原處分卷可稽（原處分卷第1頁及
    第2頁）。惟經被告機動隊查核發現，來貨疑似大陸物品，
    乃調單更改通關方式為C3（貨物查驗通關）。嗣經被告查驗
    結果，實到來貨之產地為中國大陸，且來貨屬大陸物品不准
    輸入項目，輸入規定（MWO），核原告有虛報貨物產地、逃
    避管制等情事，即以（94）中驗查字第1192號送查價單函請
    財政部關稅總局驗估處查價，經該處查價簽復略以：「原申
    報貨物查無價格資料，本案來貨均按原申報單價核估。」又
    經被告查明原告及其關係企業高利特殊鋼股份有限公司曾於
    85年、88年及91年間自財政部高雄關稅局報運進口相同貨品
    ，因涉虛報產地、逃避管制，經依海關緝私條例相關規定處
    分確定，此有被告於96年1月16日在本院準備程序期日當庭
    提出之高雄關稅局（85）中島字第1862號、（88）前鎮字第
    0814號、（091）前鎮字第0359號處分書附在本院卷可按，
    原告對此亦不爭執；被告以原告違反海關緝私條例經處分確
    定後，5年內再犯同一規定計1件，乃依海關緝私條例第37條
    第3項轉據同條例第36條第1項、第44條、第45條及貿易法第
    21條第1、2項之規定，處貨價2.5倍之罰鍰計1,571,055元（
    因貨物已由貨主繳納貨價保證金押款通關放行，貨物沒入部
    分改處貨價1倍之罰鍰，故科處貨價2.5倍之罰鍰。）並追徵
    所漏進口稅款計64,673元（包括進口稅31,421元、營業稅
    32,992元、推廣貿易服務費260元），經核與首開法律及財
    政部之解釋並無不合。
三、原告不服，主張略稱：
    (一)原告對所採購貨品之包裝方式完全由供應商自行處理，只
      要求收到貨品時包裝不破損即可。故當被告機動隊告知馬
      來西亞進口螺帽包裝木箱之支架為大陸杉木，非東南亞地
      區通常採用之木材，特詢賣方，賣方告知：買方對包裝部
      分又沒要求，又不付費，只要貨品無誤，對包裝支架不應
      吹毛求疵等情。是以，單憑貨物木箱支架，尚無法證明系
      爭貨物為大陸產地。
    (二)原告先前所告知之馬國製造商BISTAMAN SDA. BHD.，係屬
      不可歸責之錯誤，本件被告就系爭貨物產地疑義，曾要求
      原告提供來貨製造商資料，原告第一次所提供之馬國製造
      商BISTAMAN SDA. BHD，係馬國供應商NAGA KENCANA SDN
      BHD隱匿實情提供錯誤訊息。進口出貨物之大陸產地限制
      ，為我國貿易政策所獨有，依國際貿易慣例，出口國之貿
      易商及經銷商均不會提供賣方製造廠商資料，以避免雙方
      直接接觸，原告最初受被告要求，向馬國供應商NAGA KEN
      CANA SDN BHD詢問來貨製造商時，其先以商業機密為由回
      絕，後經交涉，馬國供應商方以BISTAMAN SDA. BHD.敷衍
      。俟被告查證後方現該公司並非工廠，原告為此緊急與賣
      方溝通，其才鬆口其實不願提供，又不堪其擾故隨便告知
      另一新開之貿易商，敷衍了事，經原告再三保證，絕不會
      因此中止與其之交易行為，亦不會直接與製造商有任何貿
      易連繫，賣方才提供正確的製造商PENINSULAR FASTENERS
      BHD.，原告既事後更正為正確製造商，自不能再歸責於原
      告，被告僅因原告二次提供廠商資訊，即不願再行查證，
      直接臆測系爭貨物為大陸生產，有應予調查之證據未調查
      之違法。
    (三)原告對於系爭來貨為馬來西亞產地，已盡注意義務之能事
      ，另按行政罰之構成，須行為人具備主觀故意過失要件，
      此參諸司法院釋字第275號解釋及行政罰法規定自明。本
      件系爭貨物係屬機械化產品，原告對於系爭貨物之進口，
      已告知馬國供應商系爭貨物產地事宜，事前事後已窮盡注
      意之能事，自無被告所稱涉及虛報產地、逃避管制等情可
      言云云。
四、查本件原告進口時申報系爭貨品之產地為馬來西亞，電腦核
    定通關方式C1（免審免驗通關），嗣經查核發現，來貨疑似
    大陸物品，乃更改為C3（貨物查驗通關）。經向原告查詢生
    產工廠，原陳報其生產工廠為BISTAMAN SDA.BHD.，經被告
    檢附原告提出之文件資料及照片函請駐馬來西亞台北經濟文
    化辦事處協助查證來貨實際生產國別，經該代表處經濟組查
    證結果，以94年7月29日馬來經字第09400007660號函復略以
    ：「有關我國進口商通知該等貨品係馬商BISTAMAN SDN.BHD.
     製造乙節，經本組派員赴馬國公司登記局查證結果，該公
    司於2005年4月4日設立，登記資本額雖為10萬馬幣，但實收
    資本僅3馬幣，營業內容為CONTRACTING BUSINESS LANDS、
    HOUSES GENERAL TRADERS，應非工廠。」此有我國駐馬來西
    亞代表處經濟組94年7月29日馬來經字第09400007660號函附
    在原處分卷可稽（原處分卷第7頁），原告對該查證結果亦
    認屬實，自堪採信。原告雖謂伊提供之馬國製造商為
    BISTAMAN SDA. BHD，係馬國供應商NAGA KENCANA SDN BHD
    隱匿實情提供錯誤訊息。進口出貨物之大陸產地限制，為我
    國貿易政策所獨有，依國際貿易慣例，出口國之貿易商及經
    銷商均不會提供賣方製造廠商資料，以避免雙方直接接觸，
    原告最初受被告要求，向馬國供應商NAGA KENCANA SDN BHD
    詢問來貨製造商時，其先以商業機密為由回絕，後經交涉，
    馬國供應商方以BISTAMAN SDA. BHD. 敷衍。俟被告查證後
    方知該公司並非工廠，原告為此緊急與賣方溝通，其才鬆口
    其實不願提供，又不堪其擾故隨便告知另一新開之貿易商，
    敷衍了事，經原告再三保證，絕不會因此中止與其之交易行
    為，亦不會直接與製造商有任何貿易連繫，賣方才提供正確
    的製造商PENINSULAR FASTENERS BHD.，請向該改查詢即可
    證明云云。惟查本件原告進口之系爭貨品，經被告查驗結果
    ，實到貨物除第9、10項螺帽上未印有標示外，其餘貨物均
    分別以浮字方式鑄印有「KW.B8」等商標及機械性質等級「
    M36-4」等標示，此有被告原告將進口貨品照相影本附在原
    處分卷可證（原處分卷第54頁至第72），原告對此亦不爭執
    ，足證原告係採購屬其商標之貨品，非如一般貿易商進口無
    特定商標貨品可隨意採購，按諸常情，營業人採購其註冊商
    標貨品，其於採購之前必先查看其生產設備及其生產貨品之
    品質，認符合水準後始與之簽約採購，故必直接向工廠採購
    ，絕少經由貿易商向不知名之工廠採購之情形。查原告從事
    進口螺絲多年，數量甚大，已據被告陳述綦詳，並有被告提
    出原告及其關係企業虛報進口貨物產地，為高雄關稅局處分
    之處分書附在本院卷可證，足證原告係具有進口貨物經驗之
    營業人，衡情應不至於無法找到生產工廠，而需假手貿易商
    向完全不知設備、品質立工廠採購之理。本件原告進口之系
    爭鋼鐵螺絲帽，其大部分貨品有以浮字鑄印其商標，並鑄印
    機械性質等級「M36-4」等標示，已見前述，足徵原告於訂
    貨時，亦特別重視其品質，自不可能未至生產工廠查看其生
    產設備、生產貨品之品質等，即隨意向無生產設備之貿易商
    採購，原告原陳報之生產工廠為BISTAMAN SDA.BHD.，經我
    國駐馬來西亞台北經濟文化辦事處查證結果，BISTAMAN
    SDA.BHD.實收資本僅3馬幣，營業內容為　CONTRACTING
    BUSINESS LANDS、HOUSES GENERAL TRADERS，應非工廠後，
    始改口稱其所陳報之工廠係供應商提供不實資料，以致其誤
    報，供應商實際係向PENINSULAR FASTENERS BHD.工廠採購
    云云，顯係飾詞。次查馬來西亞係屬熱帶地區，盛產樹木，
    而所產之樹木大都係寬葉木，凡此為眾所週知之事實，本件
    原告進口之系爭貨品，其裝載貨物之木箱係以杉木作支架，
    此有照片影本附在原處分卷可按（原處分卷第48頁至第53頁
    ），原告就此事實亦未爭執，查杉木係屬針葉木，並不生產
    於熱帶地區之馬來西亞，而中國大陸則盛產此類樹木，此亦
    為眾所週知之事實。參酌原告進口之鋼鐵螺絲帽，有以浮字
    鑄印商標，並有鑄印機械性質等級「M36-4」等標示，原告
    原陳報之生產工廠，經我國駐馬來西亞台北經濟辦事處派員
    桓證結果，其實收資本額僅3馬幣，並非工廠，其貨品包裝
    木框，又係馬來西亞不產而盛產於中國大陸之杉木等情，相
    互印證以觀，財政部關稅總局進口貨物原產地認定委員會審
    議決議，以94年11月30日台總局認字第0941023613號函復被
    告，認定其原產地為中國大陸，原核定據以認定來貨產地為
    中國大陸，經迂迴馬來西亞後轉運進口，應屬適法有據。原
    告聲請將原取貨樣，移請貨物主管機關或專業機構予以鑑定
    貨物產地，或再查證新提供之製造商及於言詞辯論終結後聲
    請再開準備程序，因本件事證已明，核無必要。綜上，本件
    原處分於法並無不合，訴願決定予以維持，亦稱允洽，原告
    訴請撤銷為無理由，應予駁回。
據上論結，本件原告之訴為無理由，依行政訴訟法第195條第1項
後段、第98條第3項前段，判決如主文。
中　　華　　民　　國　　96　　年　　 5　　月　　22　　日
                 第三庭審判長法  官  王  茂  修
                             法  官  莊  金  昌
                             法  官  林  金  本
以上正本證明與原本無異。
如不服本判決，應於判決送達後20日內向本院提出上訴書狀，其
未表明上訴理由者，應於提起上訴後20日內向本院提出上訴理由
書（須依對造人數附具繕本）；如於本判決宣示或公告後送達前
提起上訴者，應於判決送達後20日內補提上訴理由書（須附繕本
）。未表明上訴理由者，逕以裁定駁回。
提起上訴應預繳送達用雙掛號郵票390元（34元及5元郵票各10份
)。
中　　華　　民　　國　　96　　年　 　5　　月　　25　　日
                             書記官  蔡  騰  德
